【裁判字號】    94,易,1793
【裁判日期】    950630
【裁判案由】    詐欺等
【裁判全文】
臺灣臺北地方法院刑事判決              94年度易字第1793號
公  訴  人  臺灣臺北地方法院檢察署檢察官
被      告  甲○○
上列被告因詐欺等案件，經檢察官提起公訴（93年度偵字第187
14號），被告於準備程序中就被訴事實為有罪之陳述，經告以簡
式審判之旨，並聽取當事人之意見後，經本院合議庭裁定由受命
法官獨任以簡式審判程序審理，判決如下：
    主  文
甲○○共同行使偽造私文書，足以生損害於他人，處有期徒刑陸
月，如易科罰金，以佰元折算壹日。
    事  實
一、甲○○為宏登生物科技有限公司（下稱宏登公司）之負責人
    ，竟與福王企業有限公司（下稱福王公司）之負責人秦澤輝
    （業經臺灣高雄地方法院檢察署檢察官另行併案由臺灣基隆
    地方法院審理中），共同基於行使偽造準私文書及意圖為自
    己不法所有之犯意聯絡，為使全球新世紀開發公司（設臺北
    市中山區○○○路五七五號十一樓之八，下稱全球公司）誤
    認其所生產之「超世代女性威兒柔Vi-girl」係美國著名藥
    品廠商達適康藥品股份有限公司（下稱美商達適康公司）所
    生產之Viagirl凝膠，進而願意向甲○○、秦澤輝取得代理
    權，購買其產品，先由甲○○於民國九十一年四月七日，向
    不知情之光量國際股份有限公司（下稱光量公司）負責人周
    黃玉娟借牌進口美商Wen Inc Dba Wellcare Pharmacutical
    公司即美商達適康公司所製造之Viagirl凝膠二萬三千三百
    支，嗣取得美商達適康公司之進口、報關及亞洲區代理授權
    書等資料後，旋以進口之凝膠太稀、使用不便為由退貨，再
    由福王公司於同年月二十二日以「超世代女性威兒柔Vi-gir
    l」之商標向經濟部智慧財產局申請註冊（尚未經核准），
    並由甲○○於同年月間，以其自行研發之特殊配方，欲外銷
    他國為由，委託不知情之設於臺南市○○路四十號之順傑生
    物科技股份有限公司（下稱順傑公司）代為製造生產「超世
    代女性威兒柔Vi-girl」凝膠五萬支（每盒五支），且未經
    美商達適康公司之許可，每一塑膠安瓶上打上「Via-girl
    Wellcare U.S.A」之字樣，偽以表示該瓶產品係美商達適康
    公司所製造，而偽造準私文書後，推由秦澤輝於同年五月間
    ，持每一紙盒五支凝膠之包裝及美商達適康公司之進口、報
    關、亞洲區代理授權書等書面資料，向全球公司之業務總裁
    詹敏正、董事長許安進等人出示而行使之，佯稱已取得美國
    原製造商美商達適康公司之授權，以此詐術使詹敏正、許安
    進二人陷於錯誤，誤信該產品為美商達適康公司所製造，進
    而代表全球公司與福王公司簽約，同意以每盒新台幣（下同
    ）二百三十五元，每次至少訂貨一千五百盒，每月基本訂貨
    量至少五千盒之方式代理銷售，總計進貨約三千二百盒，共
    支付貨款約七十五萬二千元，足以生損害於美商達適康公司
    及全球公司。嗣全球公司接獲美商達適康公司寄發之律師函
    ，指稱全球公司販售未經美商達適康公司授權之偽品，始知
    受騙。
二、案經美商達適康公司向臺灣臺北地方法院檢察署告發，經該
    署呈請臺灣高等法院檢察署檢察長移轉臺灣高雄地方法院檢
    察署，再呈請臺灣高等法院檢察署檢察長移轉臺灣臺北地方
    法院檢察署檢察官偵查起訴，嗣經本院合議庭裁定由受命法
    官獨任進行簡式審判程序。
    理  由
一、上揭事實，業據被告甲○○於本院審理時坦承不諱，核與同
    案被告秦澤輝於偵查中之供述及證人周黃玉娟、尤俊明、林
    意書、乙○○、詹敏正於偵查及本院證述之情節大致相符，
    並有「超世代女性威兒柔Vi-girl」之商品外觀及包裝盒正
    反面影本、宏登公司與順傑公司簽署之產品代工合約書及報
    價表各一份、進口報單一份、總代理商合約書一份、福王公
    司與宏登公司共同聲明稿及刊載於報紙之聲明稿各一份、經
    濟部智慧財產局商標資料檢索服務一紙等附卷可稽，足認被
    告之自白與事實相符，本件事證明確，被告之犯行堪以認定
    。
二、按在紙上或物品上之文字、符號，依習慣或特約，足以為表
    示其用意之證明者，關於本章之罪，以文書論，刑法第二百
    二十條第一項定有明文。本件被告所販賣之「超世代女性威
    兒柔Vi-girl」凝膠於於每一塑膠安瓶上記載「Via-girl
    Wellcare U.S.A」字樣，依習慣足以表彰該產品為美商達適
    康公司所生產製造之用意，自屬上揭條文所稱之準文書。是
    核被告所為，係犯刑法第二百十六條、第二百十條、第二百
    二十條第一項之行使偽造準私文書罪及第三百三十九條第一
    項之詐欺取財罪。其偽造準私文書之低度行為，為行使偽造
    準私文書之高度行為所吸收，不另論罪。被告與秦澤輝間，
    就上開犯行，有犯意聯絡及行為分擔，為共同正犯。被告利
    用不知情之順傑公司製造標示有上開字樣之產品，為間接正
    犯。其所犯前揭二罪間，有方法結果之牽連關係，應從較重
    之行使偽造準私文書罪處斷。又起訴書所犯法條欄雖未記載
    被告涉犯行使偽造準私文書罪，惟因起訴事實已有敘及，且
    經檢察官於本院審理時當庭補充之，本院自得併予審理，附
    此敘明。爰審酌被告之犯罪動機、目的、手段、所詐取之金
    額，被告迄今尚未與被害人全球公司達成和解，賠償其所受
    之損害，惟其犯後坦承犯罪，態度良好，且無前案紀錄，有
    臺灣高等法院被告前案紀錄表可稽，係屬初犯等一切情狀，
    量處如主文所示之刑，並諭知易科罰金之折算標準，以資懲
    儆。
據上論斷，應依刑事訴訟法第二百七十三條之一第一項、第二百
九十九條第一項前段，刑法第二十八條、第二百十六條、第二百
十條、第二百二十條第一項、第三百三十九條第一項、第五十五
條、第四十一條第一項前段，罰金罰鍰提高標準條例第一條前段
、第二條，判決如主文。
本案經檢察官陳淑雲到庭執行職務。
中    華    民    國    95    年    6     月    30    日
                  刑事第五庭    法  官  李宜娟
以上正本證明與原本無異。
如不服本判決，應於判決送達後10日內向本院提出上訴狀（應抄
附繕本）。告訴人或被害人如對於本判決不服者，應具備理由請
求檢察官上訴，其上訴期間之計算係以檢察官收受判決正本之日
期為準。
                                書記官  游秀珠
中    華    民    國    95    年    7     月    7     日
附錄本案論罪科刑法條：
刑法第210條（偽造變造私文書罪）
偽造、變造私文書，足以生損害於公眾或他人者，處 5 年以下有
期徒刑。
刑法第216條（行使偽造變造或登載不實之文書罪）
行使第 210 條至第 215 條之文書者，依偽造、變造文書或登載
不實事項或使登載不實事項之規定處斷。
刑法第220條（準文書）
在紙上或物品上之文字、符號、圖畫、照像，依習慣或特約，足
以為表示其用意之證明者，關於本章及本章以外各罪，以文書論
。
錄音、錄影或電磁紀錄，藉機器或電腦之處理所顯示之聲音、影
像或符號，足以為表示其用意之證明者，亦同。
刑法第339條（普通詐欺罪）
意圖為自己或第三人不法之所有，以詐術使人將本人或第三人之
物交付者，處5年以下有期徒刑、拘役或科或併科1千元以下罰金
。
以前項方法得財產上不法之利益或使第三人得之者，亦同。
前二項之未遂犯罰之。


司法院資訊處製作；財團法人民間司法改革基金會備份。
